宣示判決筆錄
原      告  兆豐產物保險股份有限公司

法定代理人  梁正德  
訴訟代理人  陳茂豐  
被      告  周炘燁  
上列當事人間111年度中小字第2754號請求侵權行為損害賠償（
交通）事件，於中華民國111年8月10日上午9時25分整在臺灣臺
中地方法院臺中簡易庭宣示判決，出席職員如下：
    法      官  林筱涵
    書  記  官  洪加芳
朗讀案由。
法官朗讀主文宣示判決如下：
    主      文
被告應給付原告新臺幣壹萬肆仟柒佰玖拾參元，及自民國一一一
年二月二十六日起至清償日止，按週年利率百分之五計算之利息
。
訴訟費用新臺幣壹仟元由被告負擔。
本判決得假執行。
    事實及理由之要領
一、原告主張：被告於民國109年7月2日8時許，駕駛車牌號碼00
    0-0000號自用小客車，行經臺中市○○區○○路○段000號對面，
    因起步未注意，不慎碰撞原告所承保、訴外人陳雅惠所駕駛
    ，且為其所有之車牌號碼000-0000號自用小客車（下稱系爭
    車輛），致系爭車輛受損，修復費用共計新臺幣（下同）17
    ,801元（含工資費用1,500元、零件費用16,301元），而系
    爭車輛受損部分業由原告依保險契約予以理賠。為此，爰依
    保險法第53條之規定及侵權行為之法律關係，請求被告賠償
    上開零件折舊後之修復費用14,793元，並聲明：被告應給付
    原告14,793元，及自起訴狀繕本送達翌日起至清償日止，按
    週年利率百分之5計算之利息。
二、上開原告主張之事實，業據其提出車險理賠計算書、道路交
    通事故當事人登記聯單、初步分析研判表【記載被告有起步
    未注意其他車安全之肇事原因、陳雅惠則尚未發現肇事因素
    】、現場圖、電子發票證明聯、行車執照、估價單、服務維
    修費清單、車損照片為證，並經本院向臺中市政府警察局太
    平分局調取本件交通事故之道路交通事故現場圖、調查報告
    表、調查紀錄表、補充資料表、初步分析研判表、現場及車
    損照片、光碟核閱無誤。被告已於相當時期受合法之通知，
    而於言詞辯論期日不到場，亦未提出準備書狀爭執，依民事
    訴訟法第436條之23準用第436條第2項適用第280條第3項、
    第1項之規定，視同自認。從而，原告依保險法第53條之規
    定及侵權行為之法律關係，請求被告給付零件折舊後之修復
    費用14,793元（即工資費用1,500元、零件費用13,293元）
    ，及自起訴狀繕本送達翌日即111年2月26日起（見本院卷第
    83頁送達證書）至清償日止，按週年利率百分之5計算之利
    息，為有理由，應予准許。
三、訴訟費用負擔及假執行宣告之依據：民事訴訟法第78條、第
    436條之19第1項、第436條之20。
　
民事訴訟法第436條之24第2項：
對於本判決之上訴，非以違背法令為理由，不得為之。
如對本判決上訴，須於判決送達後20日內向本院提出上訴狀，並
須表明原判決所違背之法令及其具體內容與依訴訟資料可認為原
判決有違背法令之具體事實之上訴理由（均須按他造當事人之人
數附繕本）。
中　　華　　民　　國　　111 　年　　8 　　月　　10　　日
                  臺灣臺中地方法院臺中簡易庭
                                  法  官  林筱涵
                                  書記官  洪加芳
以上正本證明與原本無異。
中　　華　　民　　國　　111 　年　　8 　　月　　10　　日
                                  書記官  洪加芳